【裁判字號】    92,易,686
【裁判日期】    920314
【裁判案由】    妨害自由等
【裁判全文】
臺灣板橋地方法院刑事判決                          九十二年度易字第六八六號
    公  訴  人  臺灣板橋地方法院檢察署檢察官
    被      告  丙○○
    選任辯護人  阮祺祥律師
    被      告  乙○○
右列被告因妨害自由等案件，經檢察官聲請以簡易判決處刑（九十一年度偵字第九三
四八號），本院認不宜以簡易判決處刑，逕適用通常程序判決如左：
    主  文
丙○○、乙○○共同以強暴妨害人行使權利，各處拘役伍拾日，如易科罰金，均以
佰元折算壹日，均緩刑貳年。
    事  實
一、緣丁○○於民國九十年三月間，向王金錠購買臺北縣新莊市○○段頭前小段七八
    一之五號土地及其上門牌號碼新莊市○○路二一八號建物之持分，但因土地增值
    稅辦理之問題，遲未登記過戶。九十一年二月九日上午八時許，丁○○與甲○○
    律師偕同王金錠、王金燦至臺北縣新莊市○○路二二二號前，稱其已向王金錠買
    受該址土地及建築物，而拿膠帶檯欲張貼內容為告知各承租戶屆期續約或終止租
    約搬遷之律師函於門柱上，並持照相機拍攝現場照片。詎該市場攤位承租戶丙○○及乙○○，為阻止丁○○張貼律師函及拍照，竟基於強制之犯意聯絡，由丙○○以強暴方式取下丁○○手持之律師函、膠帶檯及照相機，並將照相機交給乙○○，妨害丁○○持有使用上開物件之權利。
二、案經被害人丁○○訴由臺北縣政府警察局新莊分局報請臺灣板橋地方法院檢察署
    檢察官偵查起訴。
    理  由
一、訊據被告丙○○、乙○○固不否認有於前開時、地與告訴人丁○○拉扯、由被告
    丙○○取下告訴人手持之律師函、膠帶檯及照相機等物之事實，惟均否認有任何
    強制犯行。被告丙○○辯稱：我是要告訴人將文告張貼在布告欄，不要張貼在門
    柱上云云；被告乙○○辯稱：我是見到丙○○與告訴人拉扯間受傷，才過去觀看
    云云。然查：前開事實，除據告訴人指訴明確外，復經證人王金錠、王金燦及甲○○律師證述明確。被告丙○○對於告訴人之產權、是否得張貼於門柱固有意見
    ，惟其未以勸誡之方式溝通，逕行強取他人手持之物，自足妨害他人對所有物持
    有使用之權，其辯稱未妨害他人行使權利云云，並不足採。被告丙○○取走告訴
    人之物後，旋交由被告乙○○持有，顯見係基於犯意聯絡各為一部行為之分擔，
    被告乙○○辯稱並未參與云云，亦不足採認。從而，綜以上開事證，足認被告等
    犯行明確，應依法論處。
二、核被告丙○○、乙○○所為，均係犯刑法第三百零四條第一項之罪。被告丙○○
    、乙○○就前開犯行之犯意聯絡及行為分擔結構，業據論述如前，核應論以共同
    正犯。爰審酌被告等因承租攤位營業，見告訴人前來主張所有權並要求另訂租約
    ，情急之下衝動觸法，動機非惡，且手段輕微，對告訴人所生危害非重，並酌以
    被告等事後已取得告訴人諒解等一切情狀，各量處如主文所示之刑，並分別諭知
    如易科罰金之折算標準。又被告丙○○、乙○○均無前科，有臺灣高等法院被告
    全國前案紀錄表在卷為據，被告等因一時失慮觸法，犯後均已取得告訴人原諒，
    足認被告等犯後已深知悔悟，經此偵、審教訓，應知惕厲而無再犯之虞，爰併為
    緩刑之宣告，以期自新。
三、公訴意旨另以：被告丙○○強取告訴人手上之照相機交由被告乙○○後，被告乙○○旋將該照相機摔在地上而損壞，致生損害於告訴人，另犯共同毀損罪嫌等語
    。惟刑法第三百五十四條之毀損罪，依同法第三百五十七條規定，須告訴乃論，
    茲據告訴人丁○○於本院九十二年三月四日訊問期日，當庭表示撤回告訴，製有
    筆錄在卷可稽。惟公訴意旨認被告等此部份犯行，與前開強制罪部份犯行，有牽
    連犯之裁判上一罪關係，而為前開科刑判決效力所及。是就被告等所涉毀損罪嫌
    部份，不另為不受理之諭知，附此敘明。
據上論斷，應依刑事訴訟法第四百五十二條、第二百九十九條第一項前段，刑法第二
十八條、第三百零四條第一項、第四十一條第一項前段、第七十四條第一款，罰金罰
鍰提高標準條例第一條前段、第二條，判決如主文。
本案經檢察官李海龍到庭執行職務。
中      華      民      國    九十二    年      三      月     十四     日
                                  臺灣板橋地方法院刑事第六庭
                                          法  官  林漢強
右正本證明與原本無異。
如不服本判決，應於判決送達後十日內，向本院提出上訴狀。
                                          書記官  黃大千
中      華      民      國    九十二    年    三      月     十四     日
附錄本件論罪科刑所用法條全文
刑法第三百零四條
以強暴、脅迫使人行無義務之事或妨害人行使權利者，處三年以下有期徒刑、拘役或
三百元以下罰金。
前項之未遂犯罰之。


司法院資訊處製作；財團法人民間司法改革基金會備份。
